【裁判字號】    91,訴,2610
【裁判日期】    920306
【裁判案由】    強盜
【裁判全文】
臺灣板橋地方法院刑事判決                        九十一年度訴字第二六一號
    公  訴  人  臺灣板橋地方法院檢察署檢察官
    被      告  甲○○
    被      告  己○○
    共      同
    指定辯護人  乙○公設辯護人黃青慧
右列被告因強盜案件，經檢察官提起公訴（九十一年度偵字第二三三五五號），乙○
判決如左：
    主  文
甲○○、己○○共同連續意圖為自己不法之所有，攜帶兇器，以強暴及脅迫至使不能
抗拒，而取他人之物，各處有期徒刑柒年貳月；扣案之水果刀、菜刀各壹支均沒收。
    事  實
一、甲○○與己○○二人為男女朋友關係，因己○○缺錢無法支付小孩之托育費用，
    竟共同基於意圖為自己不法所有之犯意聯絡，並基於概括之犯意，於下列時地，
    連續三次攜帶兇器，以強暴、脅迫至使不能抗拒之手段，而取他人之物：
（一）於民國九十一年十二月十三日凌晨三時二十六分許，甲○○、己○○均頭戴安
      全帽及口罩，並分持取自己○○家中，在客觀上對於人之身體具有高度危險性
      而可供兇器使用之水果刀、菜刀各一支，共同至臺北縣新莊市○○○路一一二
      號７─１１超商「宏盛」店，二人進入店內，甲○○即持水果刀進入櫃檯內架
      抵住店員戊○○之頸部，己○○則持菜刀在櫃檯外嚇令戊○○：快把錢交出來
      等語，而以此強暴、脅迫之方式，至使戊○○不能抗拒而打開櫃檯抽屜及小金
      庫，將其內現金新台幣（下同）四千五百元交付予甲○○，甲○○再交付予己○○，二人得手後，己○○再恫稱：你敢報警試看看等語後，二人旋即共乘機
      車逃逸。
（二）又於九十一年十二月十五日凌晨四時二分（起訴書誤載為九十一年十二月十三
      日凌晨三時二十六分）許，甲○○、己○○均頭戴安全帽及口罩，並分持前開
      水果刀、菜刀各一支，共同前往臺北縣新莊市○○街一一一號ＯＫ便利商店，
      二人進入店內，甲○○即喝令店員丙○○將錢交出，並持水果刀架抵住其頸部
      ，而施以強暴至使丙○○不能抗拒，遂將收銀機、保險櫃打開，由己○○分自
      其內取走現金二千七百元及二萬二千三百元，二人得手後旋即共乘機車逃逸。
（三）復於九十一年十二月十八日凌晨三時五十一分（起訴書誤載為九十一年十二月
      十三日凌晨三時二十六分）許，甲○○、己○○均頭戴安全帽及口罩，並分持
      前開水果刀、菜刀各一支，共同前往臺北縣新莊市○○街三八號全家便利商店
      ，二人進入店內，甲○○即持水果刀架抵住店員丁○○身體，喝令其將錢交出
      ，而施以強暴至使丁○○不能抗拒，遂將櫃檯內現金一千三百元交付予二人，
      己○○並持菜刀恫嚇丁○○稱：將大鈔交出，否則要殺死伊等語，經丁○○告
      知店內已無其他現金後，二人旋即共乘機車逃逸。嗣丁○○向警方報案，警方
      據報後於同日凌晨四時許，在台北縣新莊市○○○路七六巷口查獲甲○○及己○○，並在渠等騎乘之機車腳踏板上扣得前開水果刀、菜刀各一支，及在己○○褲子口袋內扣得前開強盜所得之贓款一千三百元（業已發還）。
二、案經臺北縣政府警察局新莊分局報請臺灣板橋地方法院檢察署檢察官偵查起訴。
    理  由
一、右揭事實，業據被告甲○○、己○○於警訊及偵審時坦承不諱，並經被害人戊○○、丙○○、丁○○分別於警訊時指述屬實，復有自便利商店監視錄影帶翻拍之
    照片數張、贓物認領保管單一張在卷可稽，及前開水果刀、菜刀各一支扣案足資
    佐證。本件事證明確，被告二人之犯行，均洵堪認定。
二、按水果刀、菜刀之主要構成部分為金屬材質，並為鋒銳器具，倘持以揮砍，顯足
    以傷害人之身體，在客觀上對於人之身體具有高度危險性，屬刑法第三百三十條
    第一項、第三百二十一條第一項第三款所定之「兇器」，殆無疑問。是本件被告
    甲○○、己○○攜帶水果刀、菜刀進入前開便利商店，並持以強押、喝令店員開
    啟櫃檯抽屜或收銀機，藉以強取財物，核彼等所為，均係犯刑法第三百三十條第
    一項之攜帶兇器強盜罪。被告二人間，具有犯意聯絡及行為分擔，均為共同正犯
    。渠等先後三次加重強盜犯行，時間緊接，手段相似，犯罪之構成要件相同，顯
    係基於概括之犯意先後實施，為連續犯，應依刑法第五十六條規定以一罪論，並
    依法加重其刑。爰審酌被告甲○○、己○○二人犯罪之動機、目的、手段、渠等
    先後三次攜帶兇器強盜財物，嚴重危害社會治安，惟二人年紀均尚輕，且犯罪後
    坦承犯行，態度良好，已知悔改等一切情狀，分別量處如主文所示之刑，以示懲
    儆。至扣案之水果刀、菜刀各一支，均係取自被告己○○家中，為被告所有供渠
    等犯加重強盜罪所用之物，業據被告供明在卷，爰均依刑法第三十八條第一項第
    二款規定宣告沒收。
據上論斷，應依刑事訴訟法第二百九十九條第一項前段，刑法第二十八條、第五十六
條、第三百三十條第一項、第三十八條第一項第二款，判決如主文。
本案經檢察官許梨雯到庭執行職務。
中      華      民      國    九十二    年      三      月      六      日
                                    臺灣板橋地方法院刑事第二庭
                                        法  官  崔玲琦
右正本證明與原本無異
如不服本判決應於送達後十日內向乙○提出上訴狀
                                        書記官  王治華
中      華      民      國    九十二    年      三      月      十八    日
附錄本案論罪科刑法條全文：
刑法第三百二十八條：
意圖為自己或第三人不法之所有，以強暴、脅迫、藥劑、催眠術或他法，至使不能抗
拒，而取他人之物或使其交付者，為強盜罪，處五年以上有期徒刑。
以前項方法得財產上不法之利益或使第三人得之者亦同。
犯強盜罪因而致人於死者，處死刑、無期徒刑或十年以上有期徒刑，致重傷者，處無
期徒刑或七年以上有期徒刑。
第一項及第二項之未遂遂犯罰之。
預備犯強盜罪者，處一年以下有期徒刑、拘役或三千元以下罰金。
刑法第三百三十條：
犯強盜罪而有第三百二十一條第一項各款情形之一者，處七年以上有期徒刑。
前項之未遂犯罰之。


司法院資訊處製作；財團法人民間司法改革基金會備份。
